【裁判字號】    96,訴,3234
【裁判日期】    970418
【裁判案由】    妨害自由等
【裁判全文】
臺灣板橋地方法院刑事判決              96年度訴字第3234號
公  訴  人  臺灣板橋地方法院檢察署檢察官
被      告  丙○○
上列被告因妨害自由等案件，經檢察官提起公訴（96年度偵字第
9999、11908 號），被告於準備程序為認罪陳述，經本院合議庭
裁定由受命法官行簡式審判程序，判決如下：
    主    文
丙○○犯剝奪他人行動自由罪，處有期徒刑月，如易科罰金，
以新臺幣壹仟元折算壹日，減為有期徒刑壹月又拾伍日，如易科
罰金，以新臺幣壹仟元折算壹日；又犯傷害罪，處有期徒刑肆月
，如易科罰金，以新臺幣壹仟元折算壹日，減為有期徒刑貳月，
如易科罰金，以新臺幣壹仟元折算壹日；又犯恐嚇危害安全罪，
處有期徒刑月，如易科罰金，以新臺幣壹仟元折算壹日，減為
有期徒刑壹月又拾伍日，如易科罰金，以新臺幣壹仟元折算壹日
；又共同犯毀損他人物品罪，處拘役伍拾日，如易科罰金，以新
臺幣壹仟元折算壹日，減為拘役貳拾伍日，如易科罰金，以新臺
幣壹仟元折算壹日；又共同犯毀損他人物品罪，處拘役伍拾日，
如易科罰金，以新臺幣壹仟元折算壹日，減為拘役貳拾伍日，如
易科罰金，以新臺幣壹仟元折算壹日；又共同犯恐嚇危害安全罪
，處有期徒刑月，如易科罰金，以新臺幣壹仟元折算壹日，減
為有期徒刑壹月又拾伍日，如易科罰金，以新臺幣壹仟元折算壹
日。有期徒刑部分應執行有期徒刑伍月，如易科罰金，以新臺幣
壹仟元折算壹日；拘役部分應執行拘役肆拾日，如易科罰金，以
新臺幣壹仟元折算壹日。
    事    實
一、丙○○與甲○○本係男女朋友關係，二人因故分手後，丙○○仍有不滿，遽為下列犯行：
(一)、丙○○於民國96年2 月21日18時50分許，在台北縣土城市○○路242 巷附近遇見甲○○，竟基於妨害自由之犯意，強行
    將之拖到土城市○○路與永豐路附近之產業道路上，以便質
    問甲○○為何未依指示與之聯繫，丙○○以此等方式剝奪甲○○之行動自由。
(二)、詎丙○○於前開時地，旋復另心生不滿，又基於傷害犯意，
    徒手毆打甲○○，使之受有頭部損傷併左眼眶骨瘀腫、右手
    第五掌骨閉索性骨折、右腿挫傷等傷害。
(三)、丙○○於96年2 月21日夜間23時許，另行基於恐嚇犯意，以
    電話撥打甲○○之父親乙○○住處之室內電話（00-0000000
    0） 向乙○○威嚇稱：要其於當日24時前，將其女兒甲○○
    交出，否則要找人前往其住處鬧事，並揚言乙○○外出時要
    以車子將之撞死，如其家人外出時，亦要找渠等麻煩，並將
    之運往偏僻山區活埋等語，以此加害生命、身體、財產安全
    之事，恐嚇乙○○，使之心生畏懼，足生危害於其安全。
(四)、丙○○於96年3 月2 日22時許，騎乘機車搭載真實姓名年籍
    均不詳、綽號阿健之成年男子友人，同至乙○○位於台北縣
    土城市○○路255 巷21弄8 號住處前，丙○○、阿健2 人即
    基於毀損之犯意聯絡，共同以拋擲路邊所拾石頭、磚塊、鐵
    架等物之方式，砸毀乙○○前址住處2 樓之落地窗玻璃、氣
    窗玻璃，致生損害於乙○○。
(五)、丙○○於96年3 月28日21時許，復與前揭綽號阿健之友人共
    乘車牌號碼2267-ED 號自用小客車，同至乙○○上開住處前
    ，丙○○、阿健2 人併基於毀損之犯意聯絡，以所持類似武
    士刀之器械（惟尚無事證顯示係屬槍砲彈藥刀械管制條例所
    管制之器械）破壞乙○○前址住處1 樓鐵門上方之紗窗，復
    以路旁之花盆敲砸乙○○所駕駛停放該處之車牌號碼5N-758
    5 號自用小客車引擎蓋板金使之凹陷，足以生損害於他人。
(六)、丙○○、阿健2 人於上開一(五)所述時地，旋復另基於恐嚇之
    犯意聯絡，對乙○○出言威嚇稱：把你女兒交出來，不然就
    要你死等語，以此加害生命安全之事，恐嚇乙○○，使之心
    生畏懼，足生危害於其安全。
二、案經甲○○、乙○○訴由台北縣政府警察局土城分局報告臺
    灣板橋地方法院檢察署檢察官偵查後起訴。
    理    由
一、認定犯罪事實所憑之證據及理由：
    訊據被告對前開犯罪事實於本院審理中坦認在卷，核與證人
    甲○○、乙○○於警詢、偵查證述等情相符；此外，並有通
    聯紀錄、案發現場相片、甲○○於警詢中所提出亞東紀念醫
    院96年2 月22日出具之診斷證明書等在卷可稽，俱徵被告前
    開自白應與事實相符，可以採信，本件事證明確，被告犯行
    堪以認定。
二、應適用之法律、科刑審酌事由：
(一)、核被告如事實欄一(一)所為，係犯刑法第302 條第1 項之剝奪
    他人行動自由罪；如事實欄一(二)所為，係犯同法第277 條第
    1 項之傷害罪；如事實欄一(三)(六)所為，均係犯同法第305 條
    之恐嚇危害安全罪；如事實欄一(四)(五)所為，均係犯同法第35
    4 條之毀損罪。被告與阿健2 人間，就如事實欄一(四)(五)所述
    之毀損、如事實欄一(六)所述恐嚇犯行，均有犯意聯絡、行為
    分擔，均應依刑法第28條規定，論以共同正犯。至被告前開
    所犯各罪間，行為互殊、犯意個別，應予分論併罰。
(二)、茲審酌被告犯罪動機、目的、手段、所生危害，犯後坦承犯
    行尚有悔意等一切情狀，就其前開所犯各罪，分別量處如主
    文所示之刑，並各諭知如易科罰金之折算標準（又中華民國
    96年罪犯減刑條例業已制定，併經總統於96年7 月4 日公布
    ，且自同年月16日起生效施行，該條例第2 條第1 項規定：
    「犯罪在中華民國96年4 月24日以前者，除本條例另有規定
    外，依下列規定減刑：一、死刑減為無期徒刑。二、無期徒
    刑減為有期徒刑20年。三、有期徒刑、拘役或罰金，減其刑
    期或金額二分之一」，核諸被告如事實欄一(一)至(六)所述犯行
    犯罪時間，均係在96年4 月24日以前，且無該條例第3 條所
    列之情形，各合於該條例所定之減刑條件，茲爰依該條例第
    2 條第1 項第3 款規定，就其本件犯行之宣告刑，各減其二
    分之一之刑期），併就其前開如事實欄一(一)、(二)、(三)、(六)所
    犯之罪所處之有期徒刑部分及就其前開如事實欄一(四)(五)所犯
    之罪所處之拘役部分，均各定其應執行刑暨各諭知如易科罰
    金之折算標準，以示儆懲。
據上論斷，應依刑事訴訟法第273 條之1 第1 項、第299 條第1
項前段，刑法第28條、第302 條第1 項、第277 條第1 項、第30
5 條、第354 條、第41條第1 項前段、第51條第5 款、第6 款，
，中華民國九十六年罪犯減刑條例第2 條第1 項第3 款、第7 條
，刑法施行法第1 條之1，判決如主文。
本案經檢察官郭季青到庭執行職務。
中    華    民    國    97    年    4     月    18    日
                          刑事第十九庭法  官  陳明偉
以上正本證明與原本無異
如不服本判決應於送達後10日內向本院提出上訴狀
                                      書記官  強梅芳
中    華    民    國    97    年    4    月    18     日
附錄本案參考法條全文
 中華民國刑法第277條
 （普通傷害罪）
 傷害人之身體或健康者，處3年以下有期徒刑、拘役或1千元以下
 罰金。犯前項之罪因而致人於死者，處無期徒刑或7年以上有期
 徒刑；致重傷者，處3年以上10年以下有期徒刑。
 中華民國刑法第302條
 （剝奪他人行動自由罪）
 私行拘禁或以其他非法方法，剝奪人之行動自由者，處5年以下
 有期徒刑、拘役或3百元以下罰金。
 因而致人於死者，處無期徒刑或7年以上有期徒刑，致重傷者，
 處3年以上十年以下有期徒刑。
 第 1 項之未遂犯罰之。
 中華民國刑法第305條
 （恐嚇危害安全罪）
 以加害生命、身體、自由、名譽、財產之事，恐嚇他人致生危害
 於安全者，處2年以下有期徒刑、拘役或3百元以下罰金。
 中華民國刑法第354條
 （毀損器物罪）
 毀棄、損壞前二條以外之他人之物或致令不堪用，足以生損害於
 公眾或他人者，處2年以下有期徒刑、拘役或5百元以下


司法院資訊處製作；財團法人民間司法改革基金會備份。
